【裁判字號】    97,小上,14
【裁判日期】    970430
【裁判案由】    給付電信費
【裁判全文】
臺灣彰化地方法院民事裁定  97年度小上字第14號
上  訴  人  甲○○
被上訴人    中華電信股份有限公司台灣南區電信分公司
法定代理人  乙○○
上列當事人間請求給付電信費事件，上訴人對於中華民國97年2
月19日本院第一審判決 (97年度斗小字第69號)提起上訴，本院
裁定如下：
    主  文
上訴駁回。
第二審訴訟費用新台幣壹仟伍佰元由上訴人負擔。
    理  由
一、按對於小額程序之第一審裁判之上訴或抗告，非以其違背法
    令為理由，不得為之。上訴狀內應記載上訴理由，表明下列
    各款事項︰(一)原判決所違背之法令及其具體內容。(二)依訴訟
    資料可認為原判決有違背法令之具體事實。民事訴訟法第43
    6條之24第2項、第436條之25分別定有明文。又民事訴訟法
    第436條之32第2項規定，小額事件之上訴程序，準用同法第
    468條、第469條第1款至第5款規定。而依民事訴訟法第468
    條規定，判決不適用法規或適用不當者，為違背法令；依同
    法第469條規定，判決有該條所列各款情形之一者，為當然
    違背法令。是當事人對小額程序之第一審判決提起上訴，如
    依民事訴訟法第468條規定，以第一審判決有不適用法規或
    適用不當為理由時，其上訴狀或理由書應有具體之指摘，並
    揭示該法規之條項或其內容，若係成文法以外之法則，應揭
    示該法則之旨趣。倘為司法院解釋，或最高法院判例，則應
    揭示該判解之字號或其內容。如以民事訴訟法第469條第1款
    至第5款所列情形為理由時，其上訴狀或理由書，應揭示合
    於該條款之事實。上訴狀或理由書如未依此項方法表明，或
    其所表明者，顯與上開法條規定之情形不相合時，即難認已
    對於小額程序第一審判決之違背法令有具體之指摘，其上訴
    自難認為合法。
二、本件上訴意旨略以：中華民國之憲法有關民生法案之電信法
    令欠缺周全，導致讓身為電信業者之被上訴人有機可乘，可
    以壟斷市場，隨意對其租用電信號碼之消費者有綁約、自行
    中斷訊號、拆除提供訊號用途之機具以及線路之權，顯有違
    背電信法令之處。本件因被上訴人之上開斷訊行為已導致上
    訴人無法連絡，致使投資於大陸之事業及資金無法運作並喪
    失商機而流於虧本，現已倒閉，是原判決判決上訴人敗訴顯
    有違背法令之嫌等語。
三、經核上訴人之上訴理由，並未具體指出原審判決有何違背法
    令之情事，更未指明原審判決所違反之法令條項或其內容，
    以及依訴訟資料有何判決違背法令之具體事實，僅空泛指稱
    上訴人之斷訊行為顯有違背現行電信法令之嫌云云，難認上
    訴人之上訴已合法表明上訴理由，依首揭說明，本件上訴顯
    不合法，應予駁回。
四、據上論結，本件上訴為不合法，依民事訴訟法第436條之32
    第2項、第444條第1項前段、第95條、第78條，裁定如主文
    。
中    華    民    國    97    年    4     月    30    日
                民事第二庭      審判長法  官   康弼周
                                      法  官   張德寬
                                      法  官   陳秋錦
以上正本係照原本作成。
本件裁定不得抗告。
中    華    民    國    97    年    5    月    1    日
                                      書記官   林文斌


司法院資訊處製作；財團法人民間司法改革基金會備份。
